臺灣板橋地方法院刑事判決　　　　　　 100年度訴字第2124號
公　訴　人　臺灣板橋地方法院檢察署檢察官
被　　　告　賴志保
上列被告因毒品危害防制條例案件，經檢察官提起公訴（100 年
度偵字第3205號），被告於準備程序中就被訴事實為有罪之陳述
，本院合議庭裁定由受命法官獨任行簡式審判程序，並判決如下
：
    主  文
賴志保轉讓第一級毒品，處有期徒刑捌月，扣案之海洛因壹包（
驗餘淨重0.611 公克）沒收銷燬。
    事  實
一、賴志保與成年之許芮甄為朋友關係，均有施用毒品之惡習。
    於民國100 年1 月19日23時許，許芮甄前往賴志保位於新北
    市○○區○○街12號2 樓住處，賴志保明知海洛因係毒品危
    害防制條例所列管之第一級毒品，不得非法轉讓，基於轉讓
    第一級毒品海洛因之犯意，於該日23時30分許許芮甄詢問有
    無海洛因可供施用時，竟向許芮甄指明其放置海洛因於該住
    處房間電視及電視櫃間縫隙之位置，任由許芮甄取得不詳數
    量之海洛因（無證據證明賴志保轉讓之海洛因數量已達5 公
    克以上）施用，以此方式無償轉讓海洛因與許芮甄。許芮甄
    施用完畢後，隨即在賴志保上址住處房間內休息。俟翌日（
    同年1 月20日) 上午某時許，許芮甄因施用海洛因過量陷於
    垂死狀態，待賴志保於同日12時許發現此情，旋撥打119 請
    求救護，經救護人員送往行政院衛生署臺北醫院急救，惟許
    芮甄仍因施用過量鴉片類及安非他命類毒品，造成呼吸抑制
    ，續發急性肺泡肺炎和氣喘等併發症，造成敗血性休克、呼
    吸衰竭，於同年1 月31日不治死亡，同年2 月1 日員警循線
    至上址逮捕賴志保，並於上開相同位置扣得轉讓剩餘之海洛
    因1 包（驗餘淨重0.611 公克）及與本案無關賴志保施用毒
    品所用之針筒5 支及安非他命吸食器1 個，始悉上情。
二、案經新北市政府警察局新莊分局移送臺灣板橋地方法院檢察
    署檢察官偵查起訴。
    理  由
一、本件被告賴志保所犯為死刑、無期徒刑或最輕本刑為3 年以
    上有期徒刑以外之罪，其於本院準備程序中就前揭被訴事實
    為有罪之陳述，經本院告知簡式審判程序之旨，並聽取當事
    人意見後，經合議庭裁定由受命法官獨任進行簡式審判程序
    ，合先敘明。
二、上開犯罪事實，業據被告賴志保於警詢、偵訊及本院審理時
    均自白不諱，並有證人許金枝於警詢、檢察官相驗時證述可
    佐，復有臺灣板橋地方法院檢察署相驗屍體證明書、檢驗報
    告書、新莊分局光華派出所現場照片、行政院衛生署臺北醫
    院病歷資料含病患檢驗總表、診斷證明書、法務部法醫研究
    所100 年5 月24日法醫理字第1000001172號函1 紙暨所附該
    所（100 ）醫剖字第1001100510解剖報告書、（100 ）醫鑑
    字第1001100629號鑑定報告書各1 份，並有扣案之海洛因1
    包（驗餘淨重0.611 公克）可證，足認被告之自白與事實相
    符，堪信為真實。綜上，本件事證明確，被告之犯行洵堪認
    定。
三、查海洛因係毒品危害防制條例第2 條第2 項第1 款所列管之
    第一級毒品，不得非法持有及轉讓。核被告所為，係犯毒品
    危害防制條例第8 條第1 項之轉讓第一級毒品罪。其轉讓海
    洛因前持有海洛因之低度行為，為轉讓之高度行為所吸收，
    不另論罪。又被告於聲請羈押時自承其轉讓予許芮甄之海洛
    因數量不到1 公克（見本院聲羈卷第3 頁反面），復無任何
    積極證據證明被告轉讓予許芮甄之海洛因已達5 公克以上，
    自應認被告轉讓海洛因之數量尚未達毒品危害防制第8 條第
    6 項應加重其刑之標準，自毋庸加重其刑。再按犯毒品危害
    防制條例第4 條至第8 條之罪於偵查及審判中均自白者，減
    輕其刑，毒品危害防制條例第17條第2 項定有明文，查本件
    被告轉讓第一級毒品予許芮甄之犯行，已據被告於警詢、檢
    察官訊問及本院審理中均自白犯罪，此有卷附筆錄可憑（見
    100 偵字第3205號卷第7 頁反面、第31頁，本院卷第17頁反
    面），應依前揭規定予以減輕其刑。爰審酌被告明知海洛因
    戕害身心健康，竟漠視法律禁令而無償轉讓海洛因與友人許
    芮甄施用，惟念其轉讓之毒品數量非鉅，且於犯後坦承犯行
    ，兼衡被告之品行、智識程度、生活狀況、犯罪之動機、目
    的、手段、所生危害、犯罪後之態度等一切情狀，量處如主
    文所示之刑，以資懲儆。又扣案之海洛因1 包（驗餘淨重0.
    611 公克）係被告轉讓許芮甄後所剩，業據被告於警詢、本
    院羈押訊問時陳述在卷（見100 偵字第3205號卷第7 頁反面
    ，本院聲羈卷第3 頁反面），且經鑑驗後確為毒品危害防制
    條例第2 條第2 項第1 款所列之第一級毒品，鑑定機關既未
    就毒品與包裝之塑膠袋加以析離，包裝袋內難免有海洛因殘
    渣，就毒品與包裝袋均應依毒品危害防制條例第18條第1 項
    前段宣告沒收銷燬。至鑑驗用罄之海洛因，既已滅失，自無
    庸再予以宣告沒收銷燬。另扣案之針筒5 支及安非他命吸食
    器1 個，均係被告施用毒品工具，經被告於警詢陳述明確（
    見100 偵字第3205號卷第6 頁、第7 頁反面），與本案並無
    關聯，爰不予宣告沒收，附此敘明。
據上論斷，應依刑事訴訟法第273 條之1 第1 項、第299 條第1
項前段，毒品危害防制條例第8 條第1 項、第17條第2 項、第18
條第1 項前段，判決如主文。
本案經檢察官吳育增到庭執行職務。
中    華    民    國  100     年    10    月    3    日
                  刑事第四庭    法  官  張瓊華
上列正本證明與原本無異。
如不服本判決，應於判決送達後10日內敘明上訴理由，向本院提
出上訴狀 (應附繕本) ，上訴於臺灣高等法院。其未敘述上訴理
由者，應於上訴期間屆滿後20日內向本院補提理由書「切勿逕送
上級法院」。
                                書記官  謝雪紅
中    華    民    國   100    年    10    月    3     日
附錄本案論罪科刑法條全文：
毒品危害防制條例第8條第1項
轉讓第一級毒品者，處 1 年以上 7 年以下有期徒刑，得併科新
臺幣 1 百萬元以下罰金。